# 长期股权投资入账成本核算

提问人：magicshen 时间：2011-01-11 14:09:23
A公司发行股份购买B公司股份，属于非同一控制合并对方公司，定价 8 元每股，手续费 3 万元，股权交割日对价股份收盘为 9 元/股。
问长期股权入账价值是多少？

回答人：chenyiwei
是否属于非公开增发？另外这里的“股权交割日对价股份收盘为 9 元/股”是否指无限售条件流通股的收盘价，而本次增发的是限售股？
理论上，实际增发日的收盘价是公允价值的更好参照。但是限售股的公允价值不能直接根据当日无限售条件股份的收盘价，而是需要作出一定调整以考虑限售因素的。如果估值有困难的，也可以约定的发行价作为该日的限售股公允价值，并以所发行的限售股于实际发行日的公允价值为基础确定所取得的长期股权投资的入账价值。 另外，根据《讲解 2010 》，似乎非同一控制下企业合并中形成的长期股权投资的入账价值也不包含交易费用。这一点与我当初的想法和当时与财政部有关人士的沟通结果似乎都不一致。具体还要等到书印出来之后才能最终确定。

回答人：chenyiwei
回复 藤椅 magicshen 的帖子我上面回复的这段话应当是实务中做法的总结，并不是准则或者其他权威来源的表述。 发行费用按照解释 4 号第一条处理。

提问人：cfj137 时间：2014-01-18 14:58:05
陈老师，根据最新的会计准则，上市公司非公开发行取得的长期股权投资应该按照什么价值做为入账成本。

回答人：chenyiwei
根据对该股权所在目标公司有无控制权，以及是否为同一控制下合并等因素确定。适用的准则规定仍是《企业会计准则第 2 号——长期股权投资》第三条和第四条。